# 同一控制下吸收合并 ROE计算问题

提问人：colynnchiu 时间：2017-08-13 12:57:33
根据 9 号文，在计算ROE时，"报告期发生同一控制下企业合并的，计算加权平均净资产收益率时，被合并方的净资产从报告期期初起进行加权；计算扣除非经常性损益后的加权平均净资产收益率时，被合并方的净资产从合并日的次月起进行加权。" 如果是同一控制下的吸收合并，吸收方吸收合并前后均无子公司，无需编制合并报表的情况，仅在合并时点将被吸收方的净资产纳入吸收方，不对期初的损益进行调整，这种情况下，计算扣非前ROE还需要按期初加权吗？

回答人：chenyiwei
不需要。如果吸收方无合并报表，在其个别报表层面无需就同一控制下吸收合并事项进行追溯的，则自然在计算扣非前ROE时就不再需要自期初起加权了。这与报表列报的口径是一致的。

提问人：colynnchiu 时间：2017-09-19 21:14:38
想追问一下陈版主，请问在无需编制合并报表、不调整个别报表期初数据，是否需要编制备考报表（增强申报期间损益表、现流表数据的可比性？）

回答人：chenyiwei
可以，但不是必需的，而且备考报表属于附注中的补充资料，不能替代法定报表。